【裁判字號】    90,簡上,41
【裁判日期】    900717
【裁判案由】    傷害
【裁判全文】
臺灣桃園地方法院刑事判決                            九十年度簡上字第四一號
    上  訴  人  臺灣桃園地方法院檢察署檢察官
    被      告  丁○○
右列上訴人，因傷害案件，不服台灣桃園地方法院中壢簡易庭，八十九年度壢簡字第
一四０五號，中華民國九十年一月三十日第一審判決（聲請簡易判決處刑案號：台灣
桃園地方法院檢察署八十九年度偵字第六五七八號）提起上訴，本院判決如左：
    主      文
上訴駁回。
    事      實
一、丁○○於民國八十九年三月七日上午十時許，在桃園縣中壢市○○路四四六號前
    ，因其弟戊○○與乙○○間有設攤糾紛，竟與甲○○、丙○○（二人原經台灣桃
    園地方法院檢察署檢察官於八十九年七月十九日以八十九年度偵字第六五七八號
    不起訴處分，嗣經台灣高等法院檢察署再議發回，現由台灣桃園地方法院檢察署
    以八十九年度偵續字第一五二號偵查中）共同基於傷害之犯意聯絡，共同徒手毆
    打乙○○，致乙○○受有右側顏面挫擦傷、頭痛、左臉腫脹、右肩兩側上臂、肩
    胛及上背多處鈍傷、瘀血、兩側腰部瘀血、腫脹、左大腿、左膝窩及左小腿多處
    瘀血、腫脹之傷害。
二、案經乙○○訴請台灣桃園地方法院檢察署檢察官偵查起訴。
    理      由
一、訊據被告丁○○固坦認於前揭時、地因其弟戊○○與告訴人乙○○間之設攤糾紛
    而徒手毆打致告訴人乙○○成傷等情屬實，惟矢口否認有與甲○○、丙○○二人
    共同為之，辯稱：當時僅有伊一人單獨毆打乙○○，甲○○、丙○○是來勸架拉
    開乙○○，並無參與毆打之行為云云，然查，右揭事實業據被告於八十九年三月
    三十日警訊時供認：「（你們一共多少人共同傷害乙○○？）共三個人打他，其
    餘二人為丙○○、甲○○。」等語不諱（見偵查卷第四頁），核與告訴人乙○○
    於警局初訊時指陳：「（是何人？在何時？何地毆打你？你與他們有無仇怨？是
    何種關係？）是丙○○、甲○○及丁○○三人於八十九年三月七日早上十點多於
    中壢市○○路四四六號前毆打我，我與他們沒有仇恨，我也不認識他們。」相符
    （見偵查卷第十二頁），雖告訴人乙○○嗣後屢次改稱：當天共有八個人一同毆
    打伊，只有抓到四個人，即被告、丙○○、甲○○及戊○○，另外四名男子跑掉
  了云云，及証人即告訴人乙○○之女友鄔弦珍於偵查時証稱：「（當日案發經過
    ？）告訴人在他家附近賣水果，我也幫忙賣水果，故也在場，十時多，有八人突
    然到他攤子，用拳頭毆打他的頭及全身，我跑出去外面，看到警察就告訴警察，
    裡面有人在打架，警察就去處理。」（見偵查卷第三十二頁），惟証人鄔弦珍與
    告訴人乙○○係男女朋友，又經告訴人乙○○雇用幫忙販售水果，關係非比尋常
    ，所為之証言應認有偏頗之虞，顯難採信，且據証人即桃園縣警察局中壢分局興
    國派出所警員牟兆英於偵查時証述：「（如何得知被告姓名？）我們到現場，被
    害人指著距離被害人有十公尺遠處的三個人說那三個人打他，我們就把那三人帶
    回派出所處理。（被害人有再說那些人傷害他或逃往何處要你們追緝？）均無。
    」（見偵查卷第四十頁及背面），核與告訴人乙○○於警局初訊所陳之被害情節
    相符，應認案重初供，以告訴人乙○○於警訊之初訊較為可採，其嗣後翻異前詞
    ，係因被告未能與其和解，為加重被告之刑責所為，殊難採信。至於被告辯稱僅
    其一人參予傷害之犯行云云，惟細繹卷附新國民綜合醫院所開立之甲種診斷証明
    書於診斷欄位所載告訴人乙○○之傷勢為「一、右側顏面挫擦傷、頭痛、左臉腫
    脹。二、右肩、兩側上臂、肩胛及上背多處鈍傷、瘀血。三、兩側腰部瘀血、腫
    脹。四、右大腿、左膝窩及左小腿多處瘀血、腫脹。」，再參以被告之體型較告
    訴人乙○○為瘦弱矮小，殊無可能以其一己之力徒手毆打告訴人乙○○，致告訴
    人乙○○身體多處受傷，而告訴人乙○○憑白挨打而不反擊之理，復觀諸卷附之
    台灣桃園地方法院檢察署刑案資料查註紀錄表三紙，共同被告甲○○、丙○○原
    經台灣桃園地方法院檢察署檢察官為不起訴處分，嗣均經再議發回，現仍由該署
    檢察官偵辦中，被告之弟戊○○則已為不起訴處分確定，更足認告訴人乙○○所
    受之傷勢，係由被告與共同被告甲○○、丙○○三人共同所為，被告之前開辯詞
    ，僅係迴護友人之詞，自非可採。綜上所述，本件事證已明，被告犯行足堪認定
    ，應依法論科。
二、核被告所為，係犯刑法第二百七十七條第一項之普通傷害罪。被告與甲○○、丙○○就前開犯行，主觀上有犯意聯絡，客觀上有行為分擔，為共同正犯。原審以
    被告罪證明確，適用刑法第二條第一項前段、第二十八條、第二百七十七條第一
    項、修正後第四十一條第一項前段，罰金罰鍰提高標準條例第一條前段、第二條
    ，審酌被告僅為細故，即聚眾毆傷他人，惟其尚僅徒手未持工具毆打，再觀其自
    警訊時起，即表明願意和告訴人就傷害部分和解，此亦可以徵其本性非屬於絕惡
    之徒，嗣後雖因雙方無法達成和解，然被告自始均坦承犯行，且態度甚屬良好，
    亦堪認已經是坦認其過錯而深知悔悟，故本件在量刑上亦須兼顧應審酌被告犯罪
    後之心理態度等一切情狀，判處有期徒刑三月，並就被告行為後刑法第四十一條
    業於九十年一月十日經修正公布，於同年月十二日生效，易科罰金之適用範圍擴
    大為最重本刑五年以下有期徒刑之罪，依刑法第二條條第一項前段之規定，適用
    裁判時即修正後之刑法第四十一條第一項前段規定，諭知易科罰金之折算標準，
    以資懲儆。經核認事用法胥無不當，量刑亦稱允適，顯無應再加重被告其刑度之
    必要及理由，上訴人意旨謂被告犯罪後毫無悔意，態度惡劣，應受更嚴厲之處罰
    ，原判決量刑過輕，告訴人不服原判決云云，依上述說明，為無理由，應予駁回
    。
據上論斷，應依刑事訴訟法第四百五十五條之一第三項、第三百六十八條，判決如主
文。
本案經檢察官張尹敏到庭執行職務
中      華      民      國    九十      年    七      月     十七     日
                              臺灣桃園地方法院刑事第二庭
                                    審判長法  官     王  兆  飛
                                          法  官     李  桂  英
                                          法  官     林  恆  吉
右正本證明與原本無異。
不得上訴。
                                    書   記   官     邱  仲  騏
中      華      民      國    九十      年      七      月    二十三    日
論罪法條：刑法第二百七十七條第一項
傷害人之身體或健康者，處三年以下有期徒刑，拘役或一千元以下罰金。


司法院資訊處製作；財團法人民間司法改革基金會備份。
